---
title: "Apatía Electoral"
subtitle: "índices a nivel departamental y provincial"
author: ''
date: '2021-09-12'
slug: []
categories: []
tags: []
description: ''
---

```{r setup, include=FALSE}
knitr::opts_chunk$set(echo = FALSE, message = FALSE, warning = FALSE, error = FALSE)

library(flexdashboard)
library(tidyverse)
library(sf)
library(leaflet)
library(leaflegend)

#Diputados x pcia ####
base_diputados_prov <- read_sf("data/apatia/base_diputados_apatiaProv.geojson") %>%
  print(n=24)


paleta_dip_prov <- colorFactor('Blues',base_diputados_prov$apatia)

# Diputados x depto ####
base_diputados <- read_sf("../content/data/apatia/base_diputados_apatia.geojson") %>%
  print()

paleta_dip <- colorFactor('Blues',base_diputados$apatia)
 
```


#### **Las siguientes visualizaciones captan, a partir de las categorías de voto blanco, voto nulo y participación electoral un índice promedio histórico de "apatía" o descontento en el sufragio.**

-----------

```{=html }
<div class="flourish-embed flourish-table" data-src="visualisation/7252127"><script src="https://public.flourish.studio/resources/embed.js"></script></div>
```

------------

#### **Los mapas a continuación están coloreados a partir del nivel de apatía 2021. A mayor intensidad del color azul, mayor el nivel de apatía en la elección primaria.**

#### **El primer mapa desagrega a nivel provincial los datos, el segundo mapa a nivel departamental. Pueden haber valores extremos dado que el conteo no está cargado al 100% de las mesas en todo el país.**

##### **Ambos mapas son interactivos, puede clickear en el distrito de interés y observar más datos.**

------------

### -   **Índice por provincia**


```{r fig.width=10.5, fig.height=8, fig.align='center'}

leaflet(base_diputados_prov) %>%
  addTiles() %>%
  addProviderTiles(providers$CartoDB.DarkMatterNoLabels) %>%
  addPolygons(popup = ~paste("Provincia: ", base_diputados_prov$id,
                             "</br>Promedio histórico de participacion: ", as.character(promedio_participacion),
                             "</br>Participación 2021: ", as.character(participacion),
                             "</br>Prom. histórico apatía: ", as.character(promedio_apatia),
                             "</br>Apatía 2021 : ", as.character(apatia)),
              fillColor = ~paleta_dip_prov(apatia),
              weight = 0,
              fillOpacity = 0.9) %>%
  addPolylines(color = "white", weight = 0.6) %>%
  addLegendFactor(pal = paleta_dip_prov,
                  values = base_diputados_prov$apatia,
                  title = "Apatía 2021 por provincia",
                  opacity = 0.4,
                  position = "bottomright",
                  orientation = "horizontal")


```

 ***Al clickear en cada distrito podrá visualizar información detallada sobre el mismo** 



---------

### -   **Índice por departamento**


```{r fig.width=10.5, fig.height=8, fig.align='center'}
leaflet(base_diputados) %>%
  addTiles() %>%
  addProviderTiles(providers$CartoDB.DarkMatterNoLabels) %>%
  addPolygons(popup = ~paste("Provincia: ", base_diputados$id,
                             "</br>Departamento: ", nomdepto_censo,
                             "</br>Prom. hist. apatía: ", as.character(promedio_apatia),
                             "</br>Apatía 2021 : ", as.character(apatia)),
              fillColor = ~paleta_dip(apatia),
              weight = 0,
              fillOpacity = 0.9) %>%
  addPolylines(color = "white", weight = 0.6)

```
